# 求助陈版主，新租赁准则下现金流疑问

提问人：liuweisheng 时间：2021-10-10 08:05:06
新租赁准则，支付的在使用权资产科目核算的租金，现金流放入哪个明细。
谢谢版主解惑

回答人：chenyiwei
属于筹资活动（支付其他与筹资活动有关的现金）。此问题在新租赁准则应用指南中已明确。